臺灣彰化地方法院刑事判決                          九十一年度訴字第三八六號
    公  訴  人  臺灣彰化地方法院檢察署檢察官
    被      告  甲○○
右列被告因違反毒品危害防制條例案件，經檢察官提起公訴 (九十一年度偵字第五八
七號)，本院判決如左：
    主  文
甲○○施用第壹級毒，處有期徒刑拾月。
    事  實
一、甲○○前於民國八十八年及八十九年間，先後因施用毒品案件，二次經本院裁定
    送觀察、勒戒後，均認無繼續施用毒品之傾向，而由臺灣彰化地方法院檢察署檢
    察官各於八十八年二月二十二日、八十九年九月十四日，分別以八十八年度偵字
    第一０一三號、八十九年度毒偵緝字第五六六號為不起訴處分。詎其又於九十年
    四月間，施用第一級毒品海洛因一次，而經本院判處有期徒刑八月確定（尚未執
    行），並以九十年度毒聲字第一七四一號裁定令入戒治處所，施以強制戒治一年
    ，嗣因戒毒成效良好，而為本院以九十年度毒聲字四六四六號裁定停止戒治，所
    餘戒治期間，付保護管束。惟甲○○出所後，仍未戒除毒癮，復基於施用毒品之
    犯意，於九十一年二月十三日晚上，在其上開住處，以摻入香煙之方式，施用第
    一級毒品海洛因一次。嗣於九十一年二月十五日，至臺灣彰化地方法院檢察署觀
    護人室報到，經採尿送驗，驗有鴉片類（可待因及嗎啡）陽性反應，始知上情。
二、案經臺灣彰化地方法院檢察署檢察官自動檢察偵查起訴。
    理  由
一、訊據被告甲○○固不否認有於上述時、地，以前述方式，施用海洛因一次之事實
    ，僅辯稱：當天係一位不知名的朋友到伊家喝酒，伊喝醉時，該名朋友拿煙給伊
    吸的，當時伊不知情云云。惟查：被告並不否認案發當時其確有施用海洛因之事
    實，且其後至臺灣彰化地方法院檢察署觀護人室採尿送驗後，其尿液確有鴉片類
    陽性反應，有濫用藥物尿液檢驗報告、臺灣彰化地方法院檢察署受保護管束人（
    被告）尿液檢體監管紀錄表各一紙附卷可相佐證，與其所供，實相符合；被告雖
    辯稱係朋友在其酒醉時，拿煙給其施用，其當時並不知情，然其卻無法提供該名
    朋友之姓名與年籍資料以供本院查證，則其所辯，顯無依據，無可採信。是其上
    揭施用海洛因之犯行已堪認定，應依法予以論科。
二、核被告甲○○所為，係犯毒品危害防制條例第十條第一項之施用第一級毒品罪。
    其施用毒品前持有毒品之行為，已為其後施用毒品犯行所吸收，不另論處。爰審
    酌被告犯罪之動機、目的、方法、手段、品行、所生危害，其前甫因施用海洛因
    ，經木院判處有徒徒刑八月確定，經送戒毒處分，現在保護管束期間，竟不知悔
    改，再被查獲施用海洛因，顯見其欠缺戒除毒癮之決心，及其犯後供詞避重就輕
    ，未見悔意，態度不佳等一切情狀，量處如主文所示之刑，以示懲儆。
三、據上論斷，應依刑事訴訟法第二百九十九條第一項前段，毒品危害防制條例第十
    條第一項，判決如主文。
本案經檢察官陳德芳到庭執行職務。
中      華      民      國      九十一      年      五    月  二十一    日
                                臺灣彰化地方法院刑事第一庭
                                    法      官  葛  永  輝
右正本證明與原本無異。
如不服本判決，應於判決送達後十日內向本院提出上訴狀( 須附繕本 )。
                                    法院書記官  施  惠  卿
中      華      民      國      九十一      年      五    月  二十四    日
毒品危害防制條例第十條：
施用第一級毒品者，處六月以上五年以下有期徒刑。
施用第二級毒品者，處三年以下有期徒刑。
